---
title: "Manipulação de dados"
author: "Juciane Pereira"
date: '2022-07-26'
output: html_document
---
```{r include=FALSE}
library(tidyverse)
library(tidylog)
```
# Lodding a dataset no R:
```{r}
library(nycflights13)
names(flights)
```
# Renomeando uma coluna:
```{r}
flights <- flights %>% 
  rename("departure_time" = dep_time)
flights
```

# Selecionando colunas com o verbo select():
```{r}
flights %>% 
  select(day, year, month)
```
# Alterando os valores das colunas ou criando novas variáveis com mutate()

```{r}
flights %>% 
  mutate(dep_delay = dep_delay*60)
```
# Usando funções dentro do mutate()
 tollower altera a fonte de maiuscula para minúscula:
```{r}
flights %>% 
  mutate(origin = tolower(origin)) %>% 
  select(origin)

```
# Limitar a análise apenas para uma linha do banco de dados com o verbo slice:

```{r}
flights %>% 
  slice(1:5)
```

# Selecionar linha não desejada:

```{r}
flights %>% slice(-1)

```
# Selecionar apenas os voos do mês 6:

```{r}
flights_junho <- flights %>% 
  filter(month == 6)
```
# Operadores relacionais:

Servem para fazer comparações entre variáveis ou valores, funciona com variáveis númericas e com caracteres.

"==" igual;

"!=" diferente;

">" maior que;

"<" menor que;

">=" maior ou igual que;

"<=" menor ou igual que;


# Operadores lógicos:

Utilizado para combinar critérios múltiplos em um mesmo filtro:

"&" e;

"|" ou;

"!" não. 


# Exemplos de operadores relacionais:

```{r}
flights %>% 
  filter(month > 5) 
```
```{r}
flights %>% 
  filter(month == 3)
```


# Exemplos operadores lógicos:

```{r}
flights %>% 
  filter(month == 6 & day == 1)
```

```{r}
flights %>% 
  filter(month == 7 | month == 8)
```








