---
title: "Exercício_aula_4"
author: "Juciane Pereira"
date: '2022-08-11'
output: html_document
---

#### Primeira leva de exercícios referentes a aula 4, que reúne exercícios de simplificação de operações estatísticas, com funções como summarize e group_by.


```{r, include=FALSE}
library(tidyverse)
library(nycflights13)
```




1. Calcule a duração (air_time) média por companhia aérea (carrier).


```{r, echo=FALSE, message=FALSE}
flights %>% 
  group_by(carrier) %>% 
  summarize(mean_air_time = mean(air_time, na.rm = T))
```

2.Calcule a duração (air_time) média por companhia aérea (carrier) e mês (month).


```{r, echo=FALSE, message=FALSE}
flights %>% 
  group_by(carrier, month) %>% 
  summarize(mean_air_time = mean(air_time, na.rm = T))

```

3. Calcule o atraso médio (dep_delay) por aeroporto de origem (origin). Qual aeroporto tem o pior atraso?

```{r, echo=FALSE, message=FALSE}
delay <- flights %>% 
  group_by(origin) %>% 
  summarize(mean_delay = mean(dep_delay, na.rm = T)) %>% 
  arrange(-mean_delay)

mean_delay <- delay %>% pull(mean_delay)
delay

```

R = o aeroporto que tem o pior atraso é EWR `r mean_delay`


4. Qual companhia aérea (carrier) tem o pior registro de atrasos (dep_delay) na média no aeroporto JFK?


```{r, echo=FALSE, message=FALSE}
flights %>% 
 filter(origin == "JFK") %>% 
  group_by(carrier) %>% 
  summarize(media_delay = mean(dep_delay, na.rm = T)) %>% 
  arrange(-media_delay)



```



5. Você odeia atrasos. Qual é o pior mês para viajar do aeroporto JFK?

```{r, echo=FALSE, message=FALSE}
flights %>% 
  filter(origin == "JFK") %>% 
  group_by(month) %>% 
  summarize(media_delay = mean(dep_delay, na.rm = T)) %>% 
  arrange(-media_delay)

```




