---
title: "Exercícios 5.2 virando tabelas"
author: "Juciane Pereira"
date: '2022-08-28'
output: html_document
---
```{r, include=FALSE}
library(tidyverse)
library(knitr)
library(DT)
library(nycflights13)
```


1. Use pivot_longer para virar a tabela flights mais longa, para que cada voo tem duas observações - uma para a hora de partida (dep_time) e uma outra para a hora de chegada (arr_time).


```{r, message=FALSE, echo=FALSE, error=FALSE}
tabela_1 <- flights %>% 
pivot_longer(cols = c(dep_time, arr_time), names_to = "Direcao",
             values_to = "Hora")

tabela_1
```

2. Usando o seu resultado de questão 1, gere uma tabela estática de 10 linhas selecionadas aleatoriamente por R, mostrando as variáveis carrier, flight, origin, dest e as colunas novas que você gerou na questão 1.


```{r, echo=FALSE, message=FALSE, error=FALSE}
tabela_1 %>% 
  sample_n(10) %>% 
  select(carrier, flight, origin, dest, Direcao, Hora) %>% 
  kable()
```


3. Usando o seu resultado de questão 1, use pivot_wider para recuperar o banco de dados original de flights. Verifique que os números de colunas e linhas são íguais


```{r, echo=FALSE, message=FALSE, error=FALSE}
tabela_1 %>% 
  pivot_wider(names_from = Direcao, values_from = Hora)
```




