---
title: "Exercícios aula_5"
author: "Juciane Pereira"
date: '2022-08-21'
output: html_document
---

```{r setup, include=FALSE}
library(tidyverse)
library(nycflights13)
library(knitr)
library(DT)
```



### **Plotando tabelas estáticas.**


1. Gere uma tabela estática de duração (air_time) média dos voos de cada aeoporto de origem, ordenado de menor a maior duração. Inclua um título e a formatação apropriada na sua tabela.

```{r, echo=FALSE, message=FALSE, error=FALSE}
flights %>% 
  group_by(origin) %>% 
  summarise(media_air_time = mean(air_time, na.rm = T)) %>% 
  arrange(media_air_time) %>% 
  kable(caption = "Tabela com média de voos", digits = 1)

```



2. Identifique os voos de origem ‘EWR’ no dia 1 de Abril com decolagem antes de 6h. Prepare uma tabela estática que mostra as variáveis dep_time, dep_delay, carrier, flight, dest, air_time, distance. Inclua um título e a formatação apropriada.


```{r, echo=FALSE, message=FALSE, error=FALSE}
flights %>% 
  filter(origin == "EWR" & day == 1 & month == 4) %>% 
  filter(dep_time < 600) %>% 
  select(dep_time, dep_delay, carrier, flight, dest, air_time, distance, month, day, origin) %>% 
  kable(caption = "Tabela com horário dos voos antes das 06h", digits = 1)
```




3. Duplique a tabela de questão 2, mas agora mande o resultado para uma tabela interativa de datatable. (Não se preocupe com a formatação).


```{r, echo=FALSE, message=FALSE, error=FALSE}
flights %>% 
  filter(origin == "EWR" & day == 1 & month == 4) %>% 
  filter(dep_time < 600) %>% 
  select(dep_time, dep_delay, carrier, flight, dest, air_time, distance, month, day, origin) %>% 
  datatable(caption = "Tabela questão 3")
```



