---
title: "Relatório_final manipulação de dados"
author: "Juciane Pereira"
date: '2022-07-26'
output: html_document
---

```{r include=FALSE}
library(tidyverse)
library(nycflights13)
```

# Exercícios de manipulação de dados.

O objetivo desses exercícios é gerar uma tabela para cada critério observado.


## Os voos de United (carrier UA) que decolaram no dia 25 de janeiro

```{r}
flights %>% 
  filter(month == 1 & day == 25 & carrier == "UA") %>% 
  view()
```

## Os voos de JetBlue (carrier B6) que decolaram com mais de 300 minutos de atraso de Newark (origin EWR).

```{r}
flights %>% 
  filter(carrier == "B6" & dep_delay >= 300 & origin == "EWR") %>% 
  view()
```

## Calcule a velocidade dos voos que decolaram de LaGuardia (origin LGA) no dia 7 de setembro antes das 6h. Lembre-se que velocidade é a distância dividida por tempo. (Qual é a unidade desta velocidade?)

```{r}
flights %>% 
  filter(month == 9 & day == 7) %>%
  filter(origin == "LGA" & dep_time < 600) %>% 
  mutate(velocidade = distance / air_time) %>% 
  view()

```


## Uma tabela com apenas o atraso na chegada de todos os voos atrasados por pelo menos 60 minutos que partiram do aeroporto Newark e chegaram em Buffalo (BUF) no dia seis de todos os meses.

```{r}
flights %>% 
  filter(origin == "EWR" & dest == "BUF" & day == 6 & arr_delay >= 60) %>% 
  view()

```

## Uma tabela dos números dos aviões (tailnum), destino, distância e a velocidade em milhas por hora para voos que voaram em maio pelo menos 1000 milhas ou com velocidade acima de 500 milhas por hora.

```{r}
flights %>% 
  mutate(velocidade = distance/(air_time/60)) %>% 
  filter((distance > 1000 | velocidade > 500) & month == 5) %>% 
  select(tailnum, dest, distance)
```


